

DEVELOPPEUR WEB BACKEND SYMFONY

Profil personnel

Attiré depuis le plus jeune âge par la programmation, la passion pour l'informatique ne m'a jamais quitté. Mes expériences antérieures dans le domaine de la sécurité ferroviaire notamment m'ont permis de mettre en exergue ma polyvalence et mon adaptabilité. Je suis enthousiaste à l'idée de mettre mes compétences et ma motivation au service de votre entreprise, afin de contribuer à son succès et réaliser ensemble des projets ambitieux.

Compétences techniques

- HTML 5
- MYSQL
- CSS
- GITHUB
- PHP
- SYMFONY
- JAVASCRIPT

Soft skills

- Persévérant et impliqué
- Méthodique
- Polyvalent et rigoureux
- Capacité d'adaptation
- Communication , bienveillance et positivité
- Capacité de résistance au stress
- Respect des délais

Intérêts personnels

- Développement personnel
- Sport : Boxe et Football
- Voyage: Brésil, Antilles françaises, Espagne...

Expériences

Projet de fin de formation - Mars 2023

"STiiv", application de mise en relation professionnelle

- Langage de programmation PHP, Framework Symfony
- Conception et développement de l'API
- Stockage des données de l'API back-end avec MariaDB
- Assurer la sécurité de l'API back-end (le chiffrement, la validation des entrées, la prévention des attaques par injection SQL et la gestion des autorisations

Agent de sécurité ferroviaire - 2013 à 2021 SNCF

- Analyse et suivi des indicateurs de performance
- Accueil, informations et orientation du client
- Travail en équipe dans le cadre d'un programme d'amélioration continue

Conseiller clientèle - 2008 à 2013

CHEVIGNON

- Mise en place et respect des objectifs de vente
- Organisation des plannings stocks et inventaire
- Management d'équipe (organisation et animation des réunions individuelles et collectives)

Formations

Formation Développeur Web et Web Mobile (Titre professionnel Niveau V) - De Septembre 2022 à Mai 2023

ÉCOLE O'CLOCK - Formation en Téléprésentiel

798 h intensives

- Un Socle: HTML5/CSS3/PHP/Javascript
- Une spécialisation en Symfony
- Un projet

Responsable Transport et Logistique

AFTRAL - ISTELLI RUNGIS - Octobre 2020 à octobre 2021

Brevet de Technicien Supérieur Transport et Prestations Logistiques

CENTRE GRETA MTE 77 CHELLES - LYCÉE BACHELARD -Septembre 2019 à juin 2020

Baccalauréat technologique Sciences et Technologies de la Gestion (STG) spécialité comptabilité et finance d'entreprise

LYCÉE JEAN JAURÈS À CHARENTON LE PONT - Septembre 2006 à juillet 2008